【裁判字號】    99,交聲,1075
【裁判日期】    991220
【裁判案由】    聲明異議
【裁判全文】
臺灣臺南地方法院交通事件裁定        99年度交聲字第1075號
移送機關    交通部公路總局嘉義區監理所臺南監理站
異議人即
受處分人    蕭暐
上列異議人即受處分人因違反道路交通管理處罰條例案件，對於
交通部公路總局嘉義區監理所臺南監理站民國99年8月4日所為之
裁決處分（處分案號：嘉監南字第裁74-SK0000000號）聲明異議
，本院裁定如下：
    主    文
原處分撤銷。
蕭暐汽車駕駛人，駕駛汽車行車速度，超過規定之最高時速陸拾
公里以上，處罰鍰新臺幣捌仟元，應接受道路交通安全講習，並
記違規點數點。
    理    由
一、原處分意旨略以：異議人即受處分人蕭暐（下稱異議人）駕
    駛其所有車牌號碼9586-SR號自用一般小客車，於民國99年6
    月7日15時59分許，行經臺南市○○路○段近公學路一段262
    巷（外側車道）處時，因該路段限速50公里，而汽車駕駛人
    行車速度為112公里，已超過規定最高時速60公里以上，經
    臺南市警察局交通隊員警製單逕行舉發，嗣經移送機關即交
    通部公路總局嘉義區監理所臺南監理站（下稱原處分機關）
    以其違規事實明確，依道路交通管理處罰條例第43條第1項
    第2款、第24條第1項第3款（原處分漏載第24條第1項第3款
    ）及違反道路交通管理事件統一裁罰基準表之規定，裁處異
    議人罰鍰新臺幣（下同）8,000元，施以道安講習等語（吊
    扣汽車牌照部分於另案裁決）。
二、本件聲明異議意旨略以：
  (一)所謂科學儀器是否經過經濟部標檢局合格之測速器執法系統
    ，且此儀器以何種方式來偵測車輛超速？儀器本身是否無誤
    差？
  (二)又交通部設立告示牌等意在提醒用路人注意行車速度進而確
    保安全，且異議人因家人發生事故緊急趕去處理而一時疏忽
    未察覺超速狀況，但相關單位卻利用一般民眾對於法令的不
    瞭解（需明顯標示告示之警告語）進行尾隨或伴隨進行偷拍
    、測錄，是否真為提前防止用路人超速進而達到交通用路安
    全預防的法令精神？
  (三)當日異議人並無故意在道路上蛇行、競駛，或以其他危險方
    式駕車，且以往駕駛記錄素行良好，自小客車係本人賴以生
    計的交通工具，如被吊扣汽車牌照將造成生活極度不便及無
    法工作。
  (四)為此聲明異議，請求撤銷罰鍰8,000元之處分等語。
三、按汽車駕駛人，駕駛汽車有行車速度，超過規定之最高時速
    60公里以上者，處6,000元以上24,000元以下罰鍰，並當場
    禁止其駕駛，應接受道路交通安全講習，並記違規點數3點
    ，道路交通管理處罰條例第43條第1項第2款、第24條第1項
    第3款、第63條第1項第3款分別定有明文。
四、經查：
  (一)異議人駕駛其所有車牌號碼9586-SR號自用一般小客車，於
    上開時、地，經雷達測速儀器採證測得其時速為112公里，
    超速62公里行駛，而經臺南市警察局交通隊員警逕行製單舉
    發，嗣經原處分機關依法裁處如上述裁罰之事實，有臺南市
    警察局99年6月28日南市警交字第SK0000000號舉發違反道路
    交通管理事件通知單、原處分機關99年8月4日嘉監南字第裁
    74-SK0000000號裁決書及舉發採證照片各1份附卷可稽。
  (二)異議人質疑測速器之準確性；然查，本件採證照片係採用雷
    達測速儀器所拍攝，該雷達測速儀業經經濟部標準檢驗局檢
    定合格，其準確度及正確性均係有公信力而可作為執法採證
    之用，有臺南市警察局99年8月16日南市警交字第099502688
    70號函及其所附經濟部標準檢驗局雷達測速儀檢定合格證書
    （檢定日期為99年3月15日，有效期限至100年3月31日，檢
    定合格單號碼：JOGA0000000A、JOGA0000000B）在卷可稽；
    又檢驗時編號J0GA0000000A之雷達測速儀速率所測得之偵測
    準確度，其執行結果為速率誤差值在時速25公里到時速150
    公里間，差值皆為0公里，在時速199公里時，差值為時速-1
    公里，此有經濟部標準檢驗局委託財團法人工業技術研究院
    量測技術發展中心代施測試之雷達測速儀檢定紀錄表在卷可
    憑（本院卷第28頁背面至第30頁），由此可知，本件測量超
    速違規使用之雷達測速儀，於測量時速150公里範圍內之物
    體，並無誤差值。因此，本件違規時以上開雷達測速儀器所
    測得之速度既為時速112公里，係屬無誤差之範圍，故該雷
    達測速儀器之準確性已可認定，異議人此部分之主張，並無
    理由。
  (三)又按行車速度超過規定之最高速限或低於規定之最低速限之
    違規行為，採用固定或非固定式科學儀器取得證據資料證明
    者，於一般道路須至少於100公尺前，於高速公路、快速公
    路須至少於300公尺前，明顯標示之，道路交通管理處罰條
    例第7條之2第3項定有明文。經查：本件異議人駕駛車輛係
    由臺南市○○路○段外側車道東向西方向行駛，在舉發地點
    前方同向約120公尺、220公尺之位置，分別設置有固定式「
    前有測速照相」警（告）示牌及速限「50」公里圓形警告標
    誌，路面亦繪製有「50」公里標線（字），其位置明顯易辨
    且無遭他物所遮蔽，用路人亦可清楚察知該告示牌及速限標
    誌之禁制規定之事實，有臺南市警察局99年8月16日南市警
    交字第09950291430號函所附之現場簡圖、「前有測速照相
    」告示牌及速限「50」公里圓形警告標誌暨路面標線（字）
    設置地點相片附卷可參，經核上開警告牌設置位置符合道路
    交通管理處罰條例第7條之2第3項之規定，是異議人質疑無
    明顯告示之警告牌等語，與事實不符，顯不可採。
  (四)另異議人稱其無故意在道路上蛇行、競駛，或以其他危險方
    式駕車等情，惟查，本件裁罰之違規行為並無包括上開蛇行
    、競駛之行為，異議人上開主張，顯有誤會，併予敘明。
  (五)綜上所述，異議人駕駛其所有之車牌號碼9586-SR號自用小
    客車，於上揭時、地有超過規定之最高時速60公里以上之違
    規事實既可認定，則原處分機關依據道路交通管理處罰條例
    第43條第1項第2款、第24條第1項第3款及違反道路交通管理
    事件統一裁罰基準表之規定，裁處異議人罰鍰8,000元、施
    以道安講習部分，並無違誤；然異議人違反道路交通管理處
    罰條例第43條之行為，依道路交通管理處罰條例第63條第1
    項第3款之規定，尚須記異議人違規點數3點，漏未予以記點
    ，尚有違誤。本院認異議人之聲明異議雖無理由，然原處分
    既有上揭違失，自應由本院將原處分撤銷，並自為裁定如主
    文所示。
五、據上論斷，應依道路交通管理處罰條例第87條第2項、道路
    交通案件處理辦法第19條前段，裁定如主文。
中    華    民    國    99    年    12    月    20    日
                    交通法庭  法  官 林福來
以上正本證明與原本無異。
如不服本裁定，應於收受送達後5日內向本院提出抗告狀。（應
附繕本）
                              書記官 李淑惠
中    華    民    國    99    年    12    月    21    日

司法院資訊處製作；財團法人民間司法改革基金會備份。
